【裁判字號】    97,易,432
【裁判日期】    970221
【裁判案由】    竊盜
【裁判全文】
臺灣臺中地方法院刑事判決               97年度易字第432號
公  訴  人  臺灣臺中地方法院檢察署檢察官
被      告  丁○○
                    （現另案於臺灣臺中監獄執行中）
上列被告因竊盜案件，經檢察官提起公訴（九十七年度偵字第一
一八五號），本院判決如下：
    主    文
丁○○攜帶兇器竊盜，累犯，處有期徒刑捌月。
扣案之螺絲起子壹支、鉗子貳支、梅花扳手貳支，均沒收。
    犯罪事實
一、丁○○於民國（下同）八十八年間因犯竊盜、毒品危害防制
    條例罪，分別經本院判處有期徒刑二年十月、六月並均確定
    ，二案接續執行，於九十二年八月二十九日因縮短刑期假釋
    出監，所餘期間交付保護管束；又於九十三年間因犯竊盜罪
    ，經本院判處有期徒刑一年，並經台灣高等法院台中分院駁
    回上訴確定，於九十五年一月九日縮刑期滿執行完畢，且前
    開假釋經撤銷執行殘刑有期徒刑六月十一日，於九十六年四
    月十四日縮刑期滿執行完畢。詎其仍不知悔改，復意圖為自
    己不法之所有，於九十六年十二月三十一日上午八時十分許
    ，騎乘自行車，並攜帶其所有客觀上足供為兇器使用之螺絲
    起子一支、鉗子二支、梅花扳手二支，至臺中縣大里市○○
    路三十六號前，趁四下無人之際，先拿取乙○○所有置於該
    處空地上之鐵勾一支，然後攜往並進入該處附近宏成鑫實業
    有限公司所有、現為臺灣銀行股份有限公司黎明分行行員甲○○保管中之變電箱內，以該支鐵勾抵住變電箱內之鐵門以
    防他人進入發現，再持螺絲起子以拆卸方式，竊取該變電箱
    內之無熔線斷路器五個（含螺絲六個），得手後以供變賣，
    惟欲離去時，適為乙○○當場發現而報警查獲，並扣得其所
    有供本件竊盜所用之螺絲起子一支、鉗子二支、梅花扳手二
    支。
二、案經臺中縣警察局霧峰分局報請臺灣臺中地方法院檢察署檢
    察官偵查起訴。
    理    由
一、按被告以外之人於審判外之陳述，雖不符前四條之規定，而
    經當事人於審判程序同意作為證據，法院審酌該言詞陳述或
    書面陳述作成時之情況，認為適當者，亦得為證據。當事人
    、代理人或辯護人於法院調查證據時，知有第一百五十九條
    第一項不得為證據之情形，而未於言詞辯論終結前聲明異議
    者，視為有前項之同意，刑事訴訟法第一百五十九條之五定
    有明文。經查證人即被害人甲○○於警詢時之指證述，被告
    在本院審理時並未爭執其證據能力，且未於本案言詞辯論終
    結前聲明異議，本院審酌證人即被害人甲○○於警詢時之指
    證述，係於案發後就其所保管之上開物品失竊之事實所為，
    且依其陳述作成時之情況，並無不適當之情形，依刑事訴訟
    法第一百五十九條之五第二項規定，自有證據能力，合先敘
    明。
二、上揭犯罪事實，業據被告丁○○於本院審理時坦承不諱，核
    與證人即被害人甲○○於警詢時指證述失竊之情節相符，並
    有臺灣臺中地方法院九十六年度促字第三六七四七號支付命
    令、支付命令確定證明書、臺灣臺中地方法院民事執行處通
    知影本各一份、法拍屋資訊查詢資料一紙、贓物認領保管單
    一紙、刑案現場測繪圖一紙、現場及扣案物品照片共十二張
    附卷及被告所有供本件竊盜所用之螺絲起子一支、鉗子二支
    、梅花扳手二支扣案可憑，足見被告之自白與事實相符。本
    件事證明確，其犯行堪以認定。
三、按刑法第三百二十一條第一項第三款之攜帶兇器竊盜罪，係
    以行為人攜帶兇器竊盜為其加重條件，此所謂兇器，其種類
    並無限制，凡客觀上足對人之生命、身體、安全構成威脅，
    具有危險性之兇器均屬之，且祇須行竊時攜帶此種具有危險
    性之兇器為已足，並不以攜帶之初有行兇之意圖為必要（最
    高法院七十九年台上字第五二五三號判例可資參照）。查被
    告丁○○攜帶至現場之螺絲起子一支、鉗子二支、梅花扳手
    二支，並以其中螺絲起子一支持之行竊，該螺絲起子、鉗子
    、梅花扳手，均係屬鐵質，質地堅硬，有該扣案物品照片附
    卷可稽，顯見被告所攜帶並持以行竊之上開螺絲起子、鉗子
    、梅花扳手，在客觀上對人之生命、身體、安全構成威脅，
    而具有危險性，堪認足供為兇器使用無疑。核被告丁○○所
    為，係犯刑法第三百二十一條第一項第三款之攜帶兇器竊盜
    罪。另公訴意旨以被告於前開時地竊取乙○○所有鐵勾一支
    ，因認被告涉犯刑法第三百二十一條第一項第三款之加重竊
    盜罪嫌，惟查被告於前開時間拿取乙○○所有置於該處空地
    上之鐵勾一支，無非係用以抵住該變電箱內之鐵門以防他人
    進入發現，而方便其竊取變電箱內之無熔線斷路器以供變賣
    等情，此經被告供明在卷；且證人乙○○於本院審理時亦證
    稱：鐵勾一支原放在瓦路三十六號前空地，伊是在變電箱
    裡面發現該鐵勾，該鐵勾伊已經領回等語；參以該鐵勾並無
    何價值，衡情被告應無竊取該鐵勾之必要，是被告上開所述
    ，應堪採信，尚難認被告此部分具有不法所有之意圖，因公
    訴意旨認此部分與被告前開竊取無熔線斷路器五個（含螺絲
    六個）部分，係包括一罪，爰不另為無罪之諭知，併此敘明
    。查被告於八十八年間因犯竊盜、毒品危害防制條例罪，分
    別經本院判處有期徒刑二年十月、六月並均確定，二案接續
    執行，於九十二年八月二十九日因縮短刑期假釋出監，所餘
    期間交付保護管束；又於九十三年間因犯竊盜罪，經本院判
    處有期徒刑一年，並經台灣高等法院台中分院駁回上訴確定
    ，於九十五年一月九日縮刑期滿執行完畢，且前開假釋經撤
    銷執行殘刑有期徒刑六月十一日，於九十六年四月十四日縮
    刑期滿執行完畢，有台灣高等法院被告前案紀錄表附卷可稽
    ，其於五年內故意再犯本件有期徒刑以上之罪，為累犯，應
    依法加重其刑。爰審酌被告有多次竊盜前科（見卷附臺灣高
    等法院被告前案紀錄表），詎仍不知悔改，復犯本件加重竊
    盜，量刑本不宜從輕，姑念被告所竊取物品價值不高，且事
    後坦承犯行，尚知悔悟，及其犯罪之動機、目的、手段、被
    害人所受損失、對社會所生危害等一切情狀，量處如主文所
    示之刑，以資懲儆。扣案螺絲起子一支、鉗子二支、梅花扳
    手二支，係被告所有，且為其供本件竊盜犯罪所用之物，已
    據其供明在卷，依法併予宣告沒收。
四、據上論斷，應依刑事訴訟法第二百九十九條第一項前段，刑
    法第三百二十一條第一項第三款、第四十七條第一項、第三
    十八條第一項第二款，判決如主文。
本案經檢察官丙○○到庭執行職務。
中    華    民    國    97    年    2     月    21    日
                  刑事第一庭    法  官  朱光國
上正本證明與原本無異。
如不服本判決，應於收受送達後10日內向本院提出上訴書狀（應
敘述具體理由並附繕本）。
上訴書狀如未敘述理由，應於上訴期間屆滿後20日內補提理由書
於本院。
                                書記官  張孝妃
中    華    民    國    97    年    2     月    21    日
附錄論罪科刑法條
刑法第321條第1項第3款：
犯竊盜罪而有左列情形之一者，處6月以上、5年以下有期徒刑：
三  攜帶兇器而犯之者。


司法院資訊處製作；財團法人民間司法改革基金會備份。
